# 关于同一控制下合并归属母公司所有者的净利润应该如何计算？

提问人：wc2006 时间：2015-01-09 09:01:18
请问各位专家老师： 关于同一控制下合并归属母公司所有者的净利润应该如何计算？ 经查有关准则及其指南讲解，同一控制下企业合并，按规定被合并方在合并前实现的净利润并入当期利润表并在净利润下单列，但没有明确作为归属母公司普通股股东利润还是作为少数股东损益反映？ 具体交易情况如下：A集团公司（非上市公司）拥有B公司（非上市公司）40%的股权并对公司有控制，A集团公司拥有C公司（上市公司）60%的股权，C公司拥有B公司15%的股权。 1 、 2014 年A公司以 7 月 31 日作为基准日对其拥有的40% B公司股权进行审计评估后转让给C公司，双方签署交易协议并完成国资批准、资金支付和产权交割等手续，完成工商变更登记日为 12月 25 日。 2 、双方签署交易协议中规定“基准日前B公司的盈亏属于转让方A公司，基准日后的盈亏属于受让方C公司”, B 公司 2014 年全年净利润 1 亿元，其中1-7月实现1.5亿元，8-12月亏损0.5亿元。 请问： 1 、 在同一控制下C公司 2014 年年报中合并B公司归属母公司所有者的净利润如何计算？是分段计算、股权比率是按照15%计算还是55%计算？ 2 、 以上计算的归属母公司净利润是否属于 2014 年度的非经常性损益？ 3 、 以上确认依据可以参考的准则规定或解释具体是什么？或从什么原则或角度把握？ 麻烦谢谢专家老师解答

回答人：chenyiwei
C公司合并利润表下方的脚注“同一控制下企业合并中被合并方于合并日前的净利润”应为年初至合并日期间B公司净利润的 100 ％，不区分少数股权。但在利润表的正表中，这部分净利润的 55 ％并入“归属母公司股东的净利润”并作为非经常性损益扣除， 45 ％并入少数股东损益（即根据重组完成后的股权结构进行区分）。

提问人：cherishfei 时间：2018-06-20 14:10:47
继续请教，如果B公司是合并报表，存在少数股东损益，那么此处年初至合并日期间B公司净利润的 100 ％是列示B公司的净利润，还是列示其归属于母公司的净利润？谢谢

回答人：chenyiwei
列示B公司合并报表层面的净利润（包含少数股权损益在内）。